臺灣士林地方法院民事裁定
111年度司繼字第1460號
聲  請  人  王宏濱律師(即被繼承人許瀚云之遺產管理人)


上列聲請人因擔任被繼承人許瀚云之遺產管理人，聲請酌定報酬
，本院裁定如下：
    主  文
聲請人請求代為管理被繼承人許瀚云遺產之報酬及管理費用（已
含本次聲請程序費用新臺幣1,000 元）核定為新臺幣肆萬肆仟捌
佰元。
聲請程序費用由被繼承人許瀚云之遺產負擔。
    理  由
一、按遺產管理人得請求報酬，其數額由法院按其與被繼承人之
    關係、管理事務之繁簡及其他情形，就遺產酌定之，必要時
    ，得命聲請人先為墊付。民法第1183條定有明文。次按法院
    得依財產管理人之聲請，按財產管理人與失蹤人之關係、管
    理事務之繁簡及其他情形，就失蹤人之財產，酌給相當報酬
    ，家事事件法第153 條定有明文；又，第八章之規定，除法
    律別有規定外，於遺產管理人、遺囑執行人及其他法院選任
    財產管理人準用之，復為家事事件法第141 條所明定。
二、本件聲請狀意旨略以：聲請人經本院以109 年度司繼字第81
    6號裁定選任為被繼承人許瀚云之遺產管理人，聲請人已完
    成遺產稅申報作業，並向本院聲請公示催告，經本院以109
    年度司家催字第49號裁定在案，現公示催告期限已屆滿，惟
    被繼承人現有財產上不足清償全部債權，爰依法向本院提出
    聲請酌定擔任被繼承人遺產管理人之報酬及支出之必要費用
    ，待本院裁定後再向債權人清償債權。
三、經查，聲請人上開主張，業據其提出工作紀錄表、收據、遺
    產稅免稅證明書、遺產清冊、遺產稅死亡前二年內有償移轉
    不動產明細表、遺產稅財產參考清單、106、107、108年度
    綜合所得稅各類所得資料清單、全國贈與資料清單、納稅義
    務人違章欠稅查復表、桃園市汽車商業同業公會證明書、拍
    賣車輛紀錄、銀行存款資料、債權人申報債權函等件為證，
    復經本院依職權調取本院109年度司繼字第816號、109年度
    司家催字第49號案件卷宗核對無訛，自堪信為真實。揆諸前
    情，聲請人聲請本院酌定其遺產管理報酬，自屬有據。
四、按法院就酌定遺產管理人報酬事件所為裁定時，得調查遺產
    管理人所為遺產管理事務之繁簡及被繼承人之財產收益狀況
    ，家事事件法第182 條已有明定。法院裁定酌給遺產管理人
    報酬時，得按遺產管理人所為遺產管理事務之繁簡，就被繼
    承人之財產，酌給相當報酬，家事事件法第141 條準用第15
    3 條規定亦有明定。是以法院酌定遺產管理人之報酬數額時
    ，自應按遺產管理人所付出之勞力、管理事務之繁簡、被繼
    承人之遺產狀況及其與被繼承人之關係等情事，予以整體考
    量而為適當之酌定，且關於遺產報酬金額為本院職權審酌事
    項，不受當事人聲明之拘束。本院審酌依聲請人所提出之上
    開證物所示，其管理期間歷時約二年，考量聲請人所列各項
    管理行為等情，另斟酌被繼承人之遺產尚有其他待處理事項
    、聲請人專業能力、所需耗費之勞力程度及一般處理委任事
    務之合理報酬，爰酌定本件遺產管理人之管理報酬為40,000
     元為適當。另聲請人已代墊之管理費用計4,800 元（已含
    本次聲請程序費用1,000 元），故本件聲請人聲請酌定遺產
    管理人之費用及報酬合計核定為44,800元，爰裁定如主文所
    示之金額。又本件遺產管理人既已就已完成及未完成之管理
    事務，全體、一次性聲請本院核給報酬，將來即不得再以後
    續遺產管理事務重複聲請核定報酬，併予敘明。至聲請人若
    於本裁定後復行管理被繼承人之遺產，有支出及代墊費用，
    仍得檢具相關事證聲請本院酌定管理費用，附此敘明。
五、依家事事件法第127條第4項，裁定如主文。
六、如不服本裁定，應於裁定送達後10日內，以書狀向本院提出
    抗告狀，並繳納抗告費新臺幣1,000 元。
　　
中　　華　　民　　國　　111 　年　　10　　月　　4 　　日
                  家事庭司法事務官